臺灣士林地方法院刑事判決　　　　　　　　　　　　　九十一年度交易字第五五號
　　公　訴　人　臺灣士林地方法院檢察署檢察官
　　被　　　告　丙○○
右列被告因過失傷害等案件，經檢察官提起公訴（九十年度偵字第一○三一三號），
本院判決如左：
    主  文
丙○○服用酒類，不能安全駕駛動力交通工具而駕駛，處拘役肆拾日，如易科罰金以
佰元折算壹日。又駕駛動力交通工具肇事，致人受傷而逃逸，處有期徒刑拾月。緩
刑伍年。
被訴過失傷害部分公訴不受理。
    事  實
一、丙○○於民國九十年十月十五日下午，在臺北縣三芝鄉○○路飲酒後，已不能安
    全駕駛動力交通工具，竟仍於同日下午六時十五分許，駕駛車牌號碼ＧＰ—一五
    四一號之自小客車，沿臺北縣三芝鄉○○街行駛，至民生街十二號前，本應注意
    車前狀況，並隨時採取必要之安全措施，竟疏未注意而撞及前方沿路旁行走之幼
    童甲○○（八十二年八月十六日生），致其倒地並受有頭皮撕裂傷、右股骨骨折
    、胸部鈍挫傷併右肋骨第四、五、六節骨折、肝臟裂傷等傷害（過失傷害部分業
    經撤回告訴），詎丙○○並未下車救助，另行起意駕車逃離現場，隨後並不慎擦
    撞停在路旁之車號ＥＦ─七九三一號及Ｌ四─０一三二號自小客車，即為附近民
    眾攔下並報警處理，丙○○經警測得其呼氣酒精濃度達每公升一點三三毫克。
二、案經甲○○之母乙○○訴由臺北縣警察局淡水分局報請臺灣士林地方法院檢察署
    檢察官偵查起訴。
    理  由
壹、有罪部分：
一、右揭酒後不能安全駕駛之事實，業據被告於警、偵訊及本院審理中坦承不諱，至
    於撞傷甲○○後駕車逃逸之事實，被告則辯稱已經酒醉，不知發生何事等語。然
    查，右揭事實業據告訴人乙○○於警偵訊中指訴在卷，證人江禎元、曾登輝於警
    訊中、證人江建基於偵查中證述在卷，並有道路交通事故調查報告表一份、現場
    及撞擊點照片十幀在卷可稽。又被告飲酒後吐氣所含酒精成份為每公升一．三三
    毫克，有酒精濃度測試列印單、舉發違反道路交通管理事件通知單各一紙存卷可
    憑，其酒後駕車肇事，顯已不能安全駕駛動力交通工具。又被告駕駛車輛肇致被
    害人甲○○受傷之事實，有馬偕紀念醫院診斷證明書二份在卷可按。至於被告辯
    稱酒醉不知肇事，故無逃逸云云，然查目擊證人江建基於偵訊時證稱被告撞到甲○○後並未停車，但有回頭看了一下等語，顯見被告確實知悉已經撞到人，又被
    告供稱自飲酒處至肇事處，前後駕車行駛二公里左右，足見被告尚能操縱車輛行
    駛相當之距離，並非陷於無意識之狀態甚明，是其所辯應屬卸責之詞，並不可採
    。綜上所述，本件事證已臻明確，被告犯行堪以認定，應依法論科。
二、核被告於酒後無法安全駕駛之情形下貿然駕車之行為，係犯刑法第刑法第一百八
    十五條之三之服用酒類不能安全駕駛動力交通工具而駕駛罪。其於肇事致人受傷
    後駕車離去之行為，係犯刑法第一百八十五條之四之駕駛動力交通工具肇事致人
    受傷而逃逸罪。被告所犯上開二罪，犯意各別，行為互殊，所犯構成要件不同，
    應分別論罪，合併處罰。爰審酌酒後駕車為近年交通事故發生之重要原因，影響
    他人身體、生命、財產至鉅，屢經各傳播媒體長期宣導，應為全國國民所共知，
    被告竟置若罔聞，於酒後吐氣之酒精濃度達每公升一點三三毫克而不能安全駕駛
    之情形，仍貿然駕駛車輛，果致人成傷，其復未為立即之救治，反置被害人於不
    顧而逃逸，惟其犯罪後尚能坦承部份犯行等一切情狀，分別量處如主文所示之刑
    ，並就拘役部份諭知易科罰金之折算標準。末查被告前未曾受有期徒刑以上刑之
    宣告，此有臺灣高等法院被告全國前案紀錄表一份存卷可考，被告因一時失慮致
    犯本罪，犯後已知悔悟，且與告訴人達成和解，業經告訴人陳述在卷可參，被告
    經此教訓，應知惕勉而無再犯之虞，本院綜核各情，認上開對被告所宣告之刑以
    暫不執行為適當，故併予宣告緩刑五年，以啟自新。
貳、不受理部分：
一、公訴意旨另以：被告丙○○於民國九十年十月十五日下午，在臺北縣三芝鄉飲酒
    後，仍於同日下午六時十五分許，駕駛車牌號碼ＧＰ—一五四一號之自小客車，
    沿臺北縣三芝鄉○○街行駛，至民生街十二號前時，未注意車前狀況，並隨時採
    取必要之安全措施，竟疏未注意而撞及前方沿路旁行走之幼童甲○○（八十二年
    八月十六日生），致其倒地並受有頭皮撕裂傷、右股骨骨折、胸部鈍挫傷併右肋
    骨第四、五、六節骨折、肝臟裂傷等傷害，案經告訴人即甲○○之母乙○○提出
    告訴，因認被告另涉有過失傷害罪嫌等語。
二、按告訴乃論之罪，告訴人於第一審辯論終結前得撤回其告訴，又告訴經撤回者，
    應諭知不受理之判決，刑事訴訟法第二百三十八條第一項、第三百零三條第三款
    定有明文。
三、本件過失傷害部分，起訴書認被告係觸犯刑法第二百八十四條第一項前段之罪，
    依同法第二百八十七條前段之規定，須告訴乃論。茲據告訴人撤回其告訴，揆諸
    首開說明，此部分即應諭知不受理之判決。
據上論斷，應依刑事訴訟法第二百九十九條第一項前段、第三百零三條第三款，刑法
第一百八十五條之三、第一百八十五條之四、第四十一條第一項前段、第七十四條第
一款，罰金罰鍰提高標準條例第二條，判決如主文。
本案經檢察官蘇佩鈺到庭執行職務。
中      華      民      國      九十一      年    五    月    十  六    日
                                  臺灣士林地方法院刑事第一庭
                                      法  官  高  愈  杰
右正本證明與原本無異。
如不服本判決，應於判決送達後十日內，向本院提出上訴狀。
                                      書記官  蘇  彥  宇
中      華      民      國      九十一      年    五    月    十  七    日
附錄本案論罪科刑法條全文：
刑法第一百八十五條之三
  服用毒品、麻醉藥品、酒類或其他相類之物，不能安全駕駛動力交通工具而駕駛者
  ，處一年以下有期徒刑、拘役或三萬元以下罰金。
刑法第一百八十五條之四
  駕駛動力交通工具肇事，玫人死傷而逃逸者，處六月以上五年以下有期徒刑。
